【裁判字號】    97,上訴,4495
【裁判日期】    971202
【裁判案由】    毒品危害防制條例
【裁判全文】
臺灣高等法院刑事判決                97年度上訴字第4495號
上  訴  人  臺灣桃園地方法院檢察署檢察官
上  訴  人
即  被  告  甲○○
                    （
選任辯護人  林凱律師
            李德正律師
上列上訴人因被告違反毒品危害防制條例案件，不服臺灣桃園地
方法院96年度訴字第1725號，中華民國97年8 月13日第一審判決
（追加起訴案號：臺灣桃園地方法院檢察署96年度偵字第 20596
號），提起上訴，本院判決如下：
    主  文
上訴駁回。
    事  實
一、甲○○前因違反槍砲彈藥刀械管制條例、偽造文書、藥事法
    等罪，先後經法院判處有期徒刑5 月、5 月、2 年6 月確定
    ，並經臺灣桃園地方法院93年度聲字第1278號裁定應執行有
    期徒刑3 年1 月確定，入監執行後，甫於民國（下同）93年
    9 月27日縮刑期滿執行完畢，仍不知悔悟，其明知甲基安非
    他命（追加起訴書均誤載為安非他命）為毒品危害防制條例
    第2 條第2 項第2 款所規定之第二級毒品，不得非法販賣，
    竟意圖營利，分別基於販賣第二級毒品甲基安非他命之犯意
    ，以0000000000號行動電話作為對外聯繫販賣甲基安非他命
    交易之工具，各為以下販賣第二級毒品犯行：
  (一)於96年6 月3 日下午某時許，莊錦元以其使用之0000000000
    號行動電話，撥打甲○○上開行動電話，約明欲以新臺幣（
    以下同）3,000 元之代價，購買3 公克之甲基安非他命，甲
    ○○應允後，即於同日下午5 時23分49秒、6 時29分55秒、
    6 時57分32秒，撥打莊錦元前開行動電話約定在桃園縣平鎮
    市○○路244 巷巷口交易，並告以將由其妻（即鍾美珍）前
    往交付毒品後，即聯絡與其同有販賣第二級毒品犯意聯絡之
    鍾美珍，由鍾美珍持第二級毒品甲基安非他命1 包前往上開
    交易地點，將甲基安非他命1 包交予莊錦元。嗣經警持臺灣
    桃園地方法院檢察署檢察官核發之拘票於96年7 月23日下午
    5 時40分許，在甲○○、鍾美珍位於桃園縣平鎮市○○路24
    4 巷7 弄39號住處拘獲鍾美珍，並經鍾美珍之同意，在上址
    執行搜索，並於房間保險箱內扣得第二級毒品甲基安非他命
    2 包（分別驗餘重量4.8943公克及1.5637公克），及甲○○
    所有供販賣毒品所用之陶瓷藥缽1 只（內含微量之第二級毒
    品甲基安非他命粉末，量微無法秤重）、電子磅秤1 個及包
    裝袋116 個（大型分裝袋81個、中型分裝袋21個、小型分裝
    袋14個）。
  (二)於96年6 月7 日下午3 時8 分48秒，古明昇以其使用之0000
    000000號行動電話，撥打甲○○上開行動電話，表示欲購買
    第二級毒品甲基安非他命，甲○○應允後，2 人於同日下午
    3 時38分37秒聯絡約定在桃園縣平鎮市○○路某7-11附近見
    面，其後古明昇復於同日下午3 時40分45秒撥打甲○○前開
    行動電話，詢問購買半兩之價格為何，甲○○告以30,000元
    後，古明昇同意購買，並請甲○○將半兩毒品平分，同日下
    午4 時0 分10秒、4 時43分50秒，2 人再次聯絡以桃園縣平
    鎮市○○路266 號（忠貞國小對面）為交易地點，30,000元
    之價格，販賣半兩第二級毒品甲基安非他命予古明昇。
  (三)於96年6 月16日中午12時53分23秒，古明昇以其前述行動電
    話撥打甲○○上開行動電話，告以欲購買8.5 克之第二級毒
    品甲基安非他命，因甲○○是日並未在桃園縣，乃於應允後
    ，於同日中午12時27分2 秒聯絡與其同有販賣第二級毒品犯
    意聯絡之某真實姓名、年籍不詳之成年男子，告以該男子古
    明昇之聯絡電話，由該男子與古明昇約定交易地點，並由該
    男子於同日下午某時許，在桃園縣某處，以8.5 克15,000元
    之價格，販賣第二級毒品甲基安非他命予古明昇。
  (四)於96年6 月22日晚上10時53分23秒，張桂榕以其使用之0000
    000000號行動電話，撥打甲○○上開行動電話，表示欲購買
    第二級毒品甲基安非他命，並詢問甲○○何時得將甲基安非
    他命送至其位於臺北縣汐止市○○○路232 號3 樓住處附近
    交付，甲○○告以翌日（即23日）下午可以交易後，甲○○
    即於同月23日下午某時，至張桂榕前開住處樓下之郵局，以
    17,500元之價格，販賣第二級毒品甲基安非他命1 包予張桂
    榕。
二、案經新竹市警察局移送臺灣桃園地方法院檢察署檢察官偵查
    後追加起訴。
    理  由
甲、有罪部分：
壹、被告抗辯其於96年8 月9 日警詢所為之陳述非出於任意性之
    認定：
    按被告之自白，非出於強暴、脅迫、利誘、詐欺、疲勞訊問
    、違法羈押或其他不正之方法，且與事實相符者，得為證據
    。被告陳述其自白係出於不正之方法者，應先於其他事證而
    為調查。刑事訴訟法第156 條第1 項、第3 項前段定有明文
    。本件被告於本院審理時辯稱：當時承辦警員豆榮源在借提
    伊製作警詢筆錄時，向伊表示，本來係要抓伊，結果抓到伊
    太太鍾美珍，伊及鍾美珍一定要有一個人承認，否則2 人都
    去關，伊心想只要伊承認，鐘美珍就可以交保，所以才承認
    販賣毒品云云（見原審卷(一)第114 頁）。惟證人即製作被告
    前開警詢筆錄之警員豆榮源於原審審理時結證稱：被告96年
    8 月9 日之警詢筆錄係伊所製作，當時係借提被告出來到新
    竹市警察局刑警大隊製作警詢筆錄，而在借提被告之前，已
    先於96年年3月8日查獲蕭寶威，並對被告進行蒐證及實施通
    訊監察，最後才借提被告製作警詢筆錄。詢問被告之前，伊
    只有告知被告已經掌握被告販賣毒品之犯行，並未要被告將
    罪擔下來，否則連被告的太太一起移送販賣第二級毒品。且
    在借提被告之前，通訊監察已經有鍾美珍的犯罪事實，也已
    經詢問過鍾美珍，知道被告與鍾美珍間係夫妻關係，伊係告
    訴被告在通訊監察中已經發現之犯罪事實，而鍾美珍也涉及
    此案，承不承認係被告自己的事，伊在查獲鍾美珍時，發現
    被告家中有一個剛出生的小孩，所以知道被告的小孩還小，
    伊雖然向被告說到此事，但並無提到被告的小孩還小與其是
    否承認犯罪事實有何關係，事實上，被告的犯罪事實伊早就
    掌握到，並非希望以被告之家庭狀況給被告壓力，使其承認
    犯罪事實等語明確（見原審卷(一)第153-157 頁），再佐以被
    告之妻鍾美珍早於96年7 月24日由檢察官聲請羈押，經法官
    訊問後，以鍾美珍涉犯販賣第二級毒品罪嫌，犯罪嫌疑重大
    ，且所犯為最輕本刑為5 年以上有期徒刑之罪，非予羈押，
    顯難進行追訴、審判，有羈押之必要，裁定羈押在案，足見
    鍾美珍是否得以交保，證人豆榮源並無任何權限得以置喙，
    且本案既經依法核發通訊監察書，並自96年3 月22日起即對
    被告、鍾美珍等人所持用之行動電話進行監聽，監聽結果已
    發現部分對話與販賣毒品有關，此有臺灣桃園地方法院檢察
    署通訊監察書、通訊監察譯文等件在卷可憑（詳見臺灣桃園
    地方法院檢察署96年度偵字第20596號卷(一)第56-71、87-144
    頁，詳後述），並非無相當事證供警察機關偵查，證人豆榮
    源要無以「鍾美珍得以交保」之無權責事項以換取被告警詢
    自白之必要。是本件關於被告抗辯其於96年8月9日警詢所為
    陳述非出於任意性部分，經調查證據後，查無事證足以證明
    被告於警詢所為自白，係出於利誘或其他不正之方法，被告
    此部分所辯，不足採信。從而，被告於警詢所為之全部陳述
    ，如經本院審理結果，認與事實相符，自得為本案證據。
貳、證據能力部分：
一、按刑事訴訟法採行直接審理原則及言詞審理原則，並保障被
    告之反對詰問權，於刑事訴訟法第159 條第1 項明定被告以
    外之人於審判外之言詞或書面陳述，除法律有規定者外，原
    則上不得作為證據。然為兼顧現實需要及真實之發現，乃本
    於例外從嚴之立場，許於具備必要性及可信性之特別情況下
    ，例外地承認其有證據能力。而被告以外之人於檢察事務官
    、司法警察官或司法警察調查中所為之陳述，基於實體發現
    真實之訴訟目的，依第159 條之2 規定，如與審判中之陳述
    不符時，經比較結果，其先前之陳述，相對具有較可信之特
    別情況，且為證明犯罪事實存否所必要者，或於審判中有第
    159 條之3 各款情形之一，經證明其調查中所為陳述具有可
    信之特別情況，且為證明犯罪事實之存否所必要者，則例外
    地賦與證據能力。次按刑事訴訟法第159 條之1 所規定被告
    以外之人於偵查中向檢察官所為之陳述，除顯有不可信之情
    況者外，得為證據。其立法理由係以偵查中對被告以外之人
    所為之偵查筆錄，或被告以外之人向檢察官所提之書面陳述
    ，性質上均屬傳聞證據，且常為認定被告有罪之證據，自理
    論上言，如未予被告反對詰問、適當辯解之機會，一律准其
    為證據，似與當事人進行主義之精神不無扞格之處，對被告
    之防禦權亦有所妨礙，然刑事訴訟法規定檢察官代表國家偵
    查犯罪、實施公訴，依法有訊問被告、證人、鑑定人之權，
    且實務運作時，偵查中檢察官向被告以外之人所取得之陳述
    ，原則上均能遵守法律規定，不致違法取供，其可信性甚高
    ，為兼顧理論與實務，而對被告以外之人於偵查中向檢察官
    所為之陳述，除顯有不可信之情況者外，得為證據。乃同法
    第159 條第1 項所謂得作為證據之「法律有規定者」之一，
    為有關證據能力之規定，係屬於證據容許性之範疇。而被告
    之反對詰問權係指訴訟上被告有在公判庭當面詰問證人，以
    求發現真實之權利，此與證據能力係指符合法律所規定之證
    據適格，而得成為證明犯罪事實存在與否之證據資格，性質
    上並非相同。
二、茲就本案公訴人引為證明被告犯罪事實之證據方法，關於證
    據能力認定如下：
  (一)證人蕭寶威、鍾美珍、莊錦元、呂芳志、張桂榕、古明昇於
    警詢中所為陳述，均為被告以外之人於審判外之陳述，屬傳
    聞證據，而被告之選任辯護人已具狀就上開各供述之證據能
    力提出爭執（見原審卷(一)第56-58 頁），本院審酌各該陳述
    作成之狀況，並考量其中證人蕭寶威、鍾美珍、莊錦元、張
    桂榕、古明昇於原審審理時業經傳喚到庭具結作證，並經檢
    、辯雙方為交互詰問，因認上開證人於警詢所為之陳述，尚
    與刑事訴訟法第159條之2或第159條之3所定情形不相符合，
    復查無其他得例外取得證據能力之法律依據，前開各項證據
    方法應予排除，不得作為本案證明被告有罪之依據。
  (二)證人蕭寶威、莊錦元、張桂榕、古明昇於檢察官訊問時所為
    證述，均為被告以外之人於審判外之陳述，屬傳聞證據，而
    被告之選任辯護人已具狀就上開各供述之證據能力提出爭執
    （見原審卷(一)第56-58 頁），原審審酌證人蕭寶威、莊錦元
    、張桂榕、古明昇業經檢察官告知具結之義務及偽證之處罰
    後具結而為陳述，且並無何顯有不可信之情況，認均得為本
    案證據。至證人鍾美珍於96年7 月24日檢察官訊問時所為之
    陳述，係基於被告之身分，倘其陳述有關被告所涉本案犯罪
    事實，對於被告而言，亦屬被告以外之人於審判外之陳述，
    如檢察官欲以之證明被告所涉犯罪事實者，自應依法告知具
    結義務及偽證罪之處罰後命其具結，使其知悉其有據實陳述
    之義務，以擔保其證言之真實性，檢察官既未踐行此法律程
    序，是證人鍾美珍於96年7 月24日檢察官訊問時所為之陳述
    ，自不得作為本案證據。
  (三)被告之選任辯護人雖曾主張：卷附通訊監察譯文，未經勘驗
    核對，以確認該錄音聲音是否為通訊者本人及錄音內容是否
    與通訊監察譯文之記載相符等語，而爭執該通訊監察譯文之
    證據能力（見原審卷(一)第56-58 頁）。惟本案通訊監察作為
    符合前開通訊保障及監察法之法定程序，本案警員對被告所
    使用之行動電話實施監聽錄音，並未逾越授權實施監察之範
    圍，故本件監聽錄音所取得之證據既係經檢察官核發通訊監
    察書後依法監聽所取得，自有證據能力。又監聽錄得之錄音
    ，係憑機械力照錄，未經人為操作，復未伴有個人主觀意見
    在內，應有證據能力，而將監聽之內容製作成譯文則是警員
    依據上開具有證據能力之監聽錄音帶內容具體為文字紀錄，
    被告並已於原審審理時當庭表示已確認譯文內容確為其通話
    內容，不再對證據能力爭執（見原審卷(一)第107、164-165頁
    ），原審依法調查時，亦未再行爭執（參原審卷(二)第117 頁
    ），是臺灣桃園地方法院檢察署通訊監察書、通訊監察譯文
    均具有證據能力，而得據為本案裁判基礎。
  (四)又新竹市警察局刑警大隊偵二隊小隊長豆榮源所所製作之偵
    查報告書，為司法警察本於職務，就偵查犯罪之過程進行說
    明，尚無法與監視錄影帶、錄音帶所呈現針對當事人之舉動
    、聲音，足以還原事實真相等具有物證價值之證據等同視之
    ，核其法律上之屬性，應屬刑事訴訟法第159 條第1 項之傳
    聞證據，且非刑事訴訟法第159 條之4 各款所定之公務員職
    務上製作之紀錄文書或證明文書、從事業務之人於業務上或
    通常業務過程所須製作之紀錄文書或證明文書，或其他具有
    特別可信性之文書，本件被告之選任辯護人亦已表示該偵查
    報告並無證據能力（見原審卷(一)第56-58 頁），是該偵查報
    告應無證據能力，不得作為本案證據。
  (五)除前述本院認定無證據能力，不得作為證據之證據方法外，
    本案所引用之供述及非供述證據，經本院依法踐行調查證據
    程序，檢察官、被告及其選任辯護人均不爭執各該證據之證
    據能力，且亦查無依法應排除其證據能力之情形，是後述所
    引用證據之證據能力均無疑義。
參、認定被告有事實欄所載犯罪事實所憑之證據：
一、訊據被告矢口否認有何販賣第二級毒品犯行，辯稱：伊曾經
    與莊錦元一起出錢購買過毒品，但沒有販賣毒品給莊錦元，
    亦未叫鍾美珍送毒品給莊錦元；伊並不認識張桂榕，也沒有
    販賣毒品給張桂榕；至於古明昇部分，伊也是與古明昇合資
    購買毒品，並未賣毒品給古明昇。伊與莊錦元、古明昇、張
    桂榕間都是一起出資，由伊去買回來，然後再分給他們，確
    未出售甲基安非他命給他們云云；被告辯護人則以莊錦元收
    受甲基安非他命雖未予秤重，但確與被告合資購買，又被告
    與古明昇、張桂榕亦係合資購買，並非販賣云云置辯。經查
    ：
  (一)販賣第二級毒品予莊錦元部分：
    (1)證人莊錦元於檢察官訊問時結證稱：「伊的綽號是「小胖
      」，伊所施用之安非他命係向「阿豪」所購買，伊係自96
      年1月起至同年6月底止，約20天購買1 次，均係以伊使用
      之0000000000號行動電話撥打「阿豪」之0000000000號行
      動電話聯絡，「阿豪」會拿毒品來交易。有一次係96年 5
      、6 月間，伊開車至桃園縣平鎮市○○路巷口，係「阿豪
      」的太太送毒品給伊。伊每次都是向阿豪購買3,000 元」
      等語（臺灣桃園地方法院檢察署96年度偵字第20596 號卷
      (二)第178-179、184頁）明確，核與證人鍾美珍在原審審理
      時結證稱：「伊記得在96年6 月初某日，曾經把安非他命
      交給莊錦元，但已不記得詳細的時間。當時被告係下午打
      電話給伊，要伊打開保險箱拿1 個夾鏈袋，裡面裝安非他
      命，伊用衛生紙包，拿到伊與被告位於桃園縣平鎮市○○
      路266號住處附近的244巷巷口給莊錦元，當時莊錦元係開
      車過來，搖下車窗，伊即將安非他命交給莊錦元。因為伊
      並不認識莊錦元，所以被告有告訴伊對方是開何廠牌、何
      顏色的車輛，但未說車號」等情（原審卷(一)第98-102頁）
      相符。又本案經依法聲請核發通訊監察書，對被告使用之
      0000000000號行動電話進行通訊監察，被告與證人莊錦元
      所持用之0000000000號行動電話，確有以下之通話紀錄：
      （參見同前偵卷(一)第118-119頁）
      96年6月3日17時23分49秒：
        被告：你到龍南路中山國小，再打給我。
        證人莊錦元：好！
      96年6 月3 日18時29分55秒：
        被告：會很久嗎？
        證人莊錦元：我在龍南路4 巷這邊。
      96年6 月3 日18時57分32秒：
        被告：OK便利商店再下去，看到7-11，往右手邊第4 條
              巷子口，你去那邊等，我叫我老婆送過去。
        證人莊錦元：好。
        被告：車牌幾號？
        證人莊錦元：開一台墨綠色雅哥。
      前揭對話內容雖未明確提及買賣毒品之字眼，惟販賣毒品
      為查緝甚嚴之犯罪，而偵查機關使用通訊監察之偵查手段
      偵查犯罪，亦為公眾週知之事實，買賣雙方在聯絡時儘可
      能避開毒品種類、數量等，僅約定交易地點實屬平常，對
      照證人莊錦元、鍾美珍前揭證述，已可確定被告、證人莊
      錦元前開對話即為確定買賣第二級毒品之交易地點及方式
      ，且證人鍾美珍亦已依被告之指示，依約將甲基安非他命
      1包交付證人莊錦元無誤。
    (2)又本件經警於96年7月23日下午5時40分許，持臺灣桃園地
      方法院檢察署檢察官拘票，在被告位於桃園縣平鎮市○○
      路244巷7弄39號住處拘獲證人鍾美珍時，當場扣得疑似第
      二級毒品甲基安非他命之結晶2包、陶瓷藥缽1只（內有微
      量粉末）、電子磅秤1個、分裝袋116個（大型分裝袋81個
      、中型分裝袋21個、小型分裝袋14個）等情，有自願受搜
      索同意書、新竹市警察局刑警大隊搜索、扣押筆錄及扣押
      物品目錄表各1份在卷（前揭偵查卷(一)第69 頁至第75頁）
      可憑，而扣案結晶2包及陶瓷藥缽1只，經送行政院衛生署
      草屯療養院鑑定結果，該2 包結晶，均經檢出甲基安非他
      命成分（驗餘重量分別為4.8943公克及1.5637公克，另陶
      瓷藥缽1 只，亦檢出甲基安非他命成分等情，有該院草療
      鑑字第0960055563號鑑定書附卷（臺灣桃園地方法院檢察
      署96年度偵字第18046號卷第73-73頁）可憑，前開扣案物
      品均為被告所有，業據被告陳明在卷（原審卷(二)第116 頁
      ），此外，被告與同案鍾美珍共犯前揭販賣第二級毒品甲
      基安非他命予證人莊錦元之犯行，亦據原法院以96年度訴
      字第1479號判處鍾美珍有期徒刑7年6月後，鍾美珍提起上
      訴，經本院以97年度上訴字第55號撤銷原判決，改判處有
      期徒刑7年2月，鍾美珍仍不服，再提出上訴，嗣經最高法
      院於97年5月8日以97年度台上字第1935號判決駁回上訴確
      定，此有上開刑事判決在卷（本院卷第100頁至第121 頁）
      可考，堪認告於96年6 月3日下午5至7時許，確有以3,000
      元之價格，販賣第二級毒品甲基安非他命1包（重量3公克
      ）予證人莊錦元，並由被告之妻即證人鍾美珍在桃園縣平
      鎮市○○路244 號巷口附近，將甲基安非他命1 包交付證
      人莊錦元無訛。
    (3)至證人莊錦元於原審審理時固結證稱：「伊係於95年年底
      ，因被告將其車輛交給伊修理而結識被告，伊所施用的安
      非他命，係伊拿錢給被告，一起合資購買，由被告去拿，
      再將毒品交給伊，此種情形自96年2 月開始至同年6、7月
      間，共有6、7次。伊每次都出資3至5千元，至於被告出資
      多少錢，伊並不清楚，也不清楚每次購得毒品的數量，係
      伊朋友告知被告有拿毒品的管道，伊詢問被告，被告說也
      是要向其朋友拿，但並未從中賺錢，不過，伊沒有就購買
      安非他命的價格詢問被告，被告每次都拿1 小袋給伊，並
      非當場在伊面前分，而伊拿回家後也沒有秤過重」云云（
      原審卷(一)第107-113 頁），然其於檢察官訊問時已明白陳
      述，毒品係向被告「購買」甚明，而「購買」一詞所代表
      之意義甚為單純、明確，具有一般社會經驗、智識程度之
      人均無可能不解其義，且亦無混淆之虞，參以證人莊錦元
      為年屆37歲青壯之齡之成年人，對於檢察官訊問之問題，
      要無誤解之可能，此由證人莊錦元在原審審理時，被訊以
      「如何向被告拿甲基安非他命毒品」之情節時，立刻答以
      「與被告合資購買」即明，益徵「購買」、「合資購買」
      等名詞，在證人莊錦元之認知裡，係不同之社會事實，本
      即無混淆之可能。況一般集資購買毒品者，所希冀者無非
      以1 次購買較大之金額，以換取較多數量之毒品，佐以甲
      基安非他命毒品物稀價昂，取得不易，染上毒癮者無不錙
      銖必較，證人莊錦元在本院雖證述其與被告一起合資購買
      毒品，卻對於「合資購買」之細節，除知道自己係出資 3
      至5千元以外，其餘就被告之出資、2人所合資購買之數量
      均完全不清楚，顯悖於常情。是證人莊錦元於原審審理時
      所為與被告「合資購買」毒品之證詞，無非迴護、附和被
      告之詞，無足憑採。
  (二)販賣第二級毒品予古明昇部分：
    (1)證人古明昇於檢察官訊問時結證稱：「伊自96年4 月開始
      向被告買安非他命，最後1次係在被告入監前，共約買5、
      6次，每次買8.5克，約15,000元至16,000元，伊是用0000
      000000號電話撥打被告0396的電話，而被告則是在其住家
      附近將毒品交給伊」等語（見同前偵卷(二)第192 頁）；於
      原審審理時則結證述：「伊與被告係因被告向伊買車才認
      識的，伊是拜託被告幫伊拿安非他命，不是向被告購買，
      也只有請被告幫伊拿過1、2次，數量只有一點點，伊係叫
      被告將毒品丟在被告住處旁邊，伊自己去拿，因為被告的
      家係經營餐廳，人來人往，所以伊要被告將毒品放在電線
      桿旁，因為伊本身很少施用毒品，所以跟被告說以後被告
      買車，要算被告便宜一點，所以伊不曾拿錢給被告。在警
      詢時係因為伊哥哥過世，心情很糟，想要交保，也是警員
      告知41就是8.5 公克，所以在檢察官訊問時，才會這麼說
      。伊在通訊監察譯文所講的41，不是警察所說41的意思，
      伊不了解41的意思，後來警察才跟伊說41係1兩分4等分，
      伊就是不太懂才會在電話問被告」云云（原審卷(一)第 165
      頁至第168 頁）。惟由證人古明昇在原審審理時所為之證
      詞可知，其要求被告幫忙購買毒品，不但未先行交付價金
      ，且被告在幫忙購得毒品後，竟未當面交付，而係丟在被
      告住處附近之某電線桿，再由證人古明昇自行往取，凡此
      種種情節，顯然悖離一般社會經驗及常情，難以憑採。
    (2)依卷附通訊監察譯文所示，被告與證人古明昇所使用之00
      00000000號行動電話，有以下之通話紀錄：（詳參同前偵
      卷(一)第119 、136-137 頁）
      96年6月7日15時8分48秒：
        證人古明昇：阿豪！昨天那東西還有嗎？
        被告：有啊！但你要試試看，你要多少？41！
        證人古明昇：好！帶多一點，一半好了，拿到我公司。
        被告：好。
        96年6月7日15時38分37秒：
        被告：我忘了說，沒車啦！
        證人古明昇：你在哪裡？
        被告：我在龍岡忠貞國小，龍南路7-11這裡。
        96年6月7日15時40分45秒：
        證人古明昇：阿豪！你半個多少？
        被告：3 ！你要試試看，有點黃，你來看看就知道了。
        證人古明昇：幫我分一半一半。
        96年6月7日16時0分10秒：
        證人古明昇：我從市區怎麼去？
        被告：走龍岡圓環。
        證人古明昇：好。
        96年6月7日16時2分46秒：
        證人古明昇：阿豪！我跟一個哥哥過去可以嗎？
        被告：好。
        96年6月7日16時43分50秒：
        證人古明昇：在哪裡？
        被告：忠貞國小對面，有間鹹酥雞快炒店....266 號。
      96年6月16日12時53分23秒：
        證人古明昇：你在那裡？
        被告：小古哦！高雄。
        證人古明昇：你中壢有沒有人幫你處理？
        被告：有。
        證人古明昇：跟誰？
        被告：你要多少？
        證人古明昇：41。
        被告：你還要給我1千。
        證人古明昇：對！
        被告：我先跟我哥連絡一下。
        證人古明昇：我的電話你給他嗎！叫他跟我聯絡。
        被告：好。
        證人古明昇：確定有嗎？
        被告：有啦！
        96年6月16日12時27分2秒：
        被告：在睡？
        某男子：沒有。
        被告：幫我給人一下。
        某男子：好。
        被告：我留他的電話，你約一約。
        某男子：現在嗎？
        被告：等一下我叫他拿給你。
        96年6月16日13時23分27秒：
        證人古明昇：阿豪哦！講話方便嗎？
        被告：可以，你說。
        證人古明昇：我的意思說，我跟你拿41，意思說，方便
        被告：不要啦！差太多了。
        證人古明昇：好啦！那我拿41好啦！等一下我會跟那個
        由前揭對話內容觀之，證人古明昇於96年6 月7 日、同
        年月16日確以其持用之0000000000號電話撥打被告使用
        之電話，聯絡毒品之數量、價格、地點等相關毒品交易
        事宜，益見證人古明昇於檢察官訊問時所為曾向被告購
        買第二級毒品甲基安非他命之證詞，確符實情，可以採
        信。
      (3)綜合證人古明昇於檢察官訊問時之證詞及前開通訊監察
        譯文可知，被告確於96年6 月7 日下午4 時許，在桃園
        縣平鎮市○○路266 號附近，以30,000元之價格，販賣
        半兩第二級毒品甲基安非他命予證人古明昇；又於同年
        6 月16日下午1 時許，以15,000元之價格，販賣8. 5克
        第二級毒品甲基安非他命予證人古明昇，並因被告本人
        於是日人在高雄，無法親自交付毒品，乃由與被告同有
        販賣第二級毒品犯意聯絡之某成年男子，在桃園縣中壢
        市某處，將甲基安非他命交付證人古明昇完成交易，亦
        可認定。
  (三)販賣第二級毒品予張桂榕部分：
    (1)證人張桂榕於檢察官訊問時結證稱：「被告係伊弟弟之朋
      友，伊自95年4、5月開始跟被告接觸，最後1次是在96年6
      月24日，伊幾乎每個月都會跟被告購買1 次毒品。伊都是
      用0000000000號電話撥打被告使用之0000000000號電話聯
      絡，被告會將毒品送到伊住處樓下的郵局。伊於96年6 月
      24日，向被告購買17,500元之毒品」等語（見同前偵卷(二)
      第187- 188頁）；在原審審理時則結證述：「伊不清楚要
      去那裡拿安非他命，知道被告有施用安非他命後，就想一
      起出錢請被告幫伊拿，伊請被告去拿的次數伊不太記得，
      應該1個月有1次，大部分都給被告1、2萬元，伊不清楚數
      量。伊都是先用0000000000號電話打電話給被告，告訴被
      告伊要多少錢，如1 包就跟被告平分，被告買好就會送到
      臺北給伊，伊再將錢交給被告，而被告交付的毒品係已經
      分好的1包。伊前述係指伊與被告合資購買，1包1人分1半
      ，並非跟被告購買，被告係向何人購買，伊不清楚，但被
      告並未賺錢，因為有說好知道要拿多少，例如要拿30,000
      元，伊就交給被告15,000元。至於每次與被告合資購買毒
      品之數量，被告沒有告知，伊也沒有問。在檢察官訊問時
      ，因為伊不知道被告係去何處買，而毒品又是跟被告拿的
      ，就直接說是跟被告買的，伊想這樣就算是跟被告購買，
      而伊所述交易時間、數量、金額係依照當時的印象說大概
      的時間，並無虛構，金額是正確的，至於數量，伊都拿回
      來就用，沒有秤重」云云（原審卷(一)第158-163 頁）。查
      證人張桂榕在檢察官訊問時，先證述向被告「購買」毒品
      ，在原審審理時改證述係與被告「合資購買」毒品，與前
      述證人莊錦元在檢察官訊問、原審審理時所為證述情況相
      同，且證人張桂榕亦不清楚「合資購買」之出資情形、數
      量等細節，故原審認證人張桂榕於原審審理時所為「合資
      購買」毒品之相關證詞，不足採信（所憑理由同前(一)、(3)
      所載，茲不再贅述）。
    (2)至被告販賣毒品予證人張桂榕之時間，依被告與證人張桂
      榕所持用之0000000000號電話，於96年6 月22日22時53分
      23秒之通話紀錄所示：（見同前偵卷(一)第138 頁）
      證人張桂榕：有空嗎？
      被告：明天。
      證人張桂榕：早上還是下午？
      被告：下午。
      證人張桂榕：明天下午，你到時我會交代，你明天到，我
      可知證人張桂榕於前開時間與被告聯絡後，應有與被告交
      易毒品之實，而被告、證人張桂榕最有可能交易之時間乃
      96年6 月23日下午，雖證人張桂榕於檢察官訊問時證稱：
      「伊有於96年6 月24日向被告購買17,500元之第二級毒品
      」等語，然前開交易期日，距離證人張桂榕接受檢察官訊
      問之96年8月2日，已有1 月餘，其所證述之交易日期，亦
      僅差距1 日，足見證人張桂榕於檢察官訊問時所證述關於
      96年6 月24日向被告購買毒品等情，應非虛妄，僅實際交
      易日期記憶略有誤差，亦核與卷內證據資料相符，可以採
      信。職是，本件被告於96年6 月23日下午某時，在證人張
      桂榕位於臺北縣汐止市○○○街232號3樓住處樓下之郵局
      處，以17,500元之價格，販賣第二級毒品甲基安非他命 1
      包予證人張桂榕，堪以認定。
二、查販賣甲基安非他命毒品係違法行為，非可公然為之，且有
    其獨特之販售通路及管道，復無公定價格，容易增減分裝之
    份量，而每次買賣之價量，可能隨時依雙方關係深淺、資力
    、需求量及對行情之認知、來源是否充裕、查緝鬆嚴、購買
    者被查獲時供述購買對像之可能風險評估等，而異其標準，
    非可一概而論，本件被告既不承認其有上揭販賣甲基安非他
    命之事實，本院自無從查得其販入甲基安非他命之真正價格
    及其是否因非法販賣甲基安非他命予上揭證人莊錦元、古明
    昇、張桂榕3 人而獲得具體利潤之金額，然按近年來政府為
    杜絕毒品之氾濫，對於查緝施用及販賣毒品之工作，無不嚴
    加執行，販賣毒品罪又係重罪，設若無利可圖，衡情一般持
    有毒品之人當無輕易將所持有之甲基安非他命轉售他人而甘
    冒於再次向他人購買時，而有被查獲移送法辦之危險之理，
    且不論是瓶裝或袋裝之安非他命，均可任意分裝或增減其份
    量，而每次買賣之價量，亦隨時隨雙方關係之深淺、當時之
    資力、需要程度及對行情之認知等因素而為機動地調整，因
    之販賣之利得，除經坦承犯行，或帳冊價量均臻明確外，委
    難察得實情，職是之故，縱未確切查得販賣賺取之實際差價
    ，但除別有事證，足認係按同一價格轉讓，確未牟利外，尚
    難執此即認非法販賣之事證有所不足，致知過坦承者難辭重
    典，飾詞否認者反得逞僥倖，而失情理之平。而被告與證人
    莊錦元、古明昇、張桂榕等3 人間並無特殊重要情誼或至親
    關係，被告竟費心自甘承受重典，涉險販賣第二級毒品，當
    有牟利之圖。是被告販賣甲基安非他命有營利之意圖，應可
    認定。
    綜前所述，本件事證已臻明確，被告販賣第二級毒品甲基安
    非他命予證人莊錦元1次、證人古明昇2次、證人張桂榕1 次
    ，均堪認定，應依法論科。
三、查甲基安非他命係毒品危害防制條例第2條第2 項第2款所規
    定之第二級毒品，核被告就附表一編號1至4之所為，均係犯
    毒品危害防制條例第4條第2項之販賣第二級毒品罪。被告販
    賣前持有第二級毒品甲基安非他命之低度行為，均應為販賣
    之高度行為所吸收，不另論罪。被告就事實欄一、(一)所示之
    販賣第二級毒品犯行，與鍾美珍間；另就事實欄一、(三)所示
    之販賣第二級毒品犯行，與某真實姓名、年籍不詳之成年男
    子間，各有犯意聯絡及行為分擔，為共同正犯。又被告所犯
    上開4次販賣第二級毒品犯行，犯意各別，應予分論併罰。
    再被告有事實欄所示之科刑及執行紀錄，有卷附臺灣高等法
    院被告全國前案紀錄表1 份可稽，其受有期徒刑之執行完畢
    後，5 年以內故意再犯有期徒刑以上之本案各罪，均為累犯
    ，除所犯法定本刑無期徒刑部分不得加重外，其餘就有期徒
    刑、罰金部分，各應依刑法第47條第1項規定加重其刑。
四、原審認被告上開犯行罪證明確，依毒品危害防制條例第4 條
    第2 項、第18條第1項前段、第19條第1項，刑法第11條、第
    28條、第47條第1項、第51條第5款規定，審酌被告販賣第二
    級毒品甲基安非他命，足以使購買施用者導致精神障礙、性
    格異常，甚至造成生命危險之生理成癮性及心理依賴性，戕
    害國民身心健康，惡性重大，兼衡被告之素行、犯罪動機、
    手段、犯罪所得及犯後猶飾詞否認犯行之態度等一切情狀，
    各量處如附表所示之刑，並依法定其應執行刑為有期徒刑拾
    伍年，以資懲儆。公訴人固就被告具體求處應執行無期徒刑
    ，惟本院審酌被告
    本件犯罪情節、次數、犯後態度及前揭各情，認公訴人上開
    求刑似嫌過重，而應以附表所示之刑為妥適，附此敘明。至
    本案應沒收部分，分述如下：
  (一)96年7月23日在被告位於桃園縣平鎮市○○路244巷7弄39 號
    扣得之甲基安非他命2包（驗餘重量4.9843公克及1.5637 公
    克），及陶瓷藥缽1 只其內微量之甲基安非他命粉末，均係
    毒品危害防制條例所規定之第二級毒品，均應依毒品危害防
    制條例第18條第1項前段沒收銷燬之。
  (二)扣案前開毒品甲基安非他命之外包裝袋2 個，係被告所有，
    已如前述，具有防止毒品潮濕、裸露且便於攜帶以利持有、
    販賣之用，並非不可析離；另扣案之陶瓷藥缽1 只（其內微
    量之毒品甲基安非他命粉末，已另依(一)諭知沒收銷燬）、電
    子磅秤1個及分裝袋116個（大型分裝袋81個、中型分裝袋21
    個隻、小型分裝袋14個），均為被告所有，供販賣第二級毒
    品所用之物，均應依毒品危害防制條例第19條第1 項規定宣
    告沒收。
  (三)搭配門號0000000000號使用之行動電話1 支，係被告所有，
    供其犯本件販賣第二級毒品罪所用之物，雖未扣案，但無證
    據證明已經滅失，仍應依毒品危害防制條例第19條第1 項之
    規定宣告沒收之，並於各次販賣第二級毒品罪項下宣告沒收
    ，如全部或一部不能沒收時，追徵其價額。
  (四)被告販賣第二級毒品予證人莊錦元之所得3,000 元，販賣第
    二級毒品予證人古明昇之所得30,000元、15,000元，販賣第
    二級毒品予證人張桂榕之所得17,500元，係被告販賣毒品所
    得之財物，雖未扣案，然無證據證明已不存在，仍應依毒品
    危害防制條例第19條第1 項之規定，分別於各該販賣第二級
    毒品罪項下宣告沒收，惟如全部或一部不能沒收時，應以其
    財產抵償之。
    認事用法，核無不合，量刑亦屬妥適，被告上訴意旨，空言
    否認犯罪，為無理由，應予駁回。
乙、無罪部分：
一、追加起訴意旨另略以：(一)被告甲○○明知甲基安非他命係毒
    品危害防制條例所管制之第二級毒品，不得非法持有、販賣
    ，竟與蕭寶威（已提起公訴）共同基於販賣第二級毒品甲基
    安非他命之犯意聯絡，自95年9月間起至96 年3月7日止，由
    被告甲○○交付之第二級毒品甲基安非他命與同案蕭寶威後
    ，同案蕭寶威以所使用門號0000000000、0000000000號行動
    電話，作為販毒之聯絡工具，在桃園縣中壢市其住處附近，
    以每8. 5公克20,000元之價格，將甲基安非他命販售予劉民
    宗與陳美玉2次、劉民宗與黃聯彬2次。嗣於96年3月8日下午
    4時30 分許，為警持臺灣桃園地方法院檢察署檢察官核發之
    拘票，在桃園縣中壢市○○街75巷9 號住處，拘提蕭寶威到
    案，並扣得安非他命17包（純質淨重毛重225.67公克）、電
    子磅秤1個、分裝袋8 個、安非他命吸食器1組、毒品交易帳
    冊1本、毒品交易聯絡簿1本、行動電話SIM卡1張（門號為00
    00000000號），循線查悉上情。(二)被告甲○○復基於販賣第
    二級毒品之犯意，分別於95年7 月間、96年除夕過年前，先
    後販賣35,000元、30,000元之甲基安非他命與張桂榕各乙次
    ，被告甲○○並將毒品送到張桂榕住處附近之郵局交付張桂
    榕。(三)另於96年4月間至6月間，在桃園縣中壢市被告甲○○
    之居處附近，3次販賣各15,0000元之甲基安非他命與古明昇
    （原追加起訴書起訴被告甲○○於96年4 月至6月間，販賣5
    次第二級毒品甲基安非他命予古明昇，業經本院認定販賣 2
    次，詳如前述，是此部分僅指其餘3次販賣第二 級毒品予古
    明昇之犯行），因認被告此部分亦均涉有毒品危害防制條例
    第4條第2項之販賣第二級毒品罪嫌。
二、按犯罪事實應依證據認定之，無證據不得認定犯罪事實。被
    告之自白，不得作為有罪判決之唯一證據，仍應調查其他必
    要之證據，以察其是否與事實相符。不能證明被告犯罪者，
    應諭知無罪之判決。刑事訴訟法第154條第2項、第156條第2
    項、第301條第1項分別定有明文。又按事實之認定，應憑證
    據，如未能發現相當證據，或證據不足以證明，自不能以推
    測或擬制之方法，以為裁判基礎；且認定犯罪事實所憑之證
    據，雖不以直接證據為限，間接證據亦包括在內；然而無論
    直接或間接證據，其為訴訟上之證明，須於通常一般之人均
    不致有所懷疑，而得確信其為真實之程度者，始得據為有罪
    之認定，倘其證明尚未達到此一程度，而有合理之懷疑存在
    時，即無從為有罪之認定，最高法院40年台上字第86號、76
    年台上字第4986號判例要旨可參。況刑事訴訟法第161條第1
    項亦規定，檢察官就被告犯罪事實，應負舉證責任，並指出
    證明之方法，是檢察官對於起訴之犯罪事實，應負提出證據
    及說服之實質舉證責任，倘其所提出之證據，不足為被告有
    罪之積極證明，或其指出證明之方法，無從說服法院以形成
    被告有罪之心證，基於無罪推定之原則，自應為被告無罪判
    決之諭知（最高法院92年台上字第128號判例要旨參照）。
三、本件公訴人認被告涉犯上開販賣第二級毒品甲基安非他命予
    劉民宗、陳美玉、黃聯彬之犯行，無非係以蕭寶威之證述、
    96年3 月8 日在蕭寶威住處執行搜索扣得之販賣毒品工具及
    毒品；認被告涉犯上開販賣第二級毒品甲基安非他命予張桂
    榕、古明昇之犯行，則係以證人張桂榕、古明昇之證述，及
    被告於警詢坦承販賣毒品之自白等，為其主要論據。然查：
  (一)證人蕭寶威固於96年3月9日檢察官訊問時結證稱：「伊販賣
    之毒品係被告給伊的，被告最近2次都給伊500公克，之後再
    向伊收錢，被告交付毒品係要伊幫被告賣，伊幫被告販賣毒
    品1星期，被告會給伊1、2次3,000元，而被告每日都會來收
    賣毒品的錢，伊大部分都是替被告送毒品至被告朋友處，被
    告朋友把錢交給伊，每日約可收6、7萬元。又劉民宗與黃聯
    彬一起來向伊買，1次都買8.5公克，伊賣他們20,000元，陳
    美玉、劉民宗一起買2次，也是8.5公克20,000元，價格是被
    告訂的，黃聯彬、劉民宗後來變成直接打電話跟伊聯絡，因
    為被告會跟朋友說以後要買毒品就直接打電話給伊，但若數
    量比較多，還是要先跟被告聯絡，被告再打電話給伊要伊送
    毒品及收錢」云云（見同前偵卷(二)第173-175 頁）；在原審
    審理時則結證稱：「伊並無與被告共同販賣安非他命，而是
    跟被告購買，伊每次向被告買1兩（35公克）或2 兩，1兩的
    價格是60,000元。劉民宗、陳美玉、黃聯彬都是伊朋友，伊
    不知道被告是否認識該3人，也不知道該3人有無向被告拿過
    安非他命，但被告沒有要伊拿毒品給該3 人，伊拿給毒品給
    該3人也沒有告訴被告。伊係直接賣毒品給該3人，只是伊賣
    給他們的毒品是向被告購買的」等語（原審卷(一)第 196-200
    頁），核與證人蕭寶威在其所涉販賣第二級毒品案件（即原
    法院96年度訴字第1099號）審理時所述：「伊係向被告購入
    第二級毒品後，再轉手牟利出售予劉民宗等人」等語相符，
    且證人劉民宗、陳美玉、黃聯彬於前揭原法院96年度訴字第
    1099號案件審理時，亦稱係直接向證人蕭寶威購買第二級毒
    品等語在卷（關於證人劉民宗、陳美玉、黃聯彬於原法院96
    年度訴字第1099號審理時所為陳述，檢察官、被告及其選任
    辯護人均不爭執其證據能力，得為本案證據），是認被告應
    非與證人蕭寶威共同販賣第二級毒品予證人劉民宗、陳美玉
    、黃聯彬等3 人，而係被告販賣第二級毒品予證人蕭寶威後
    ，再由證人蕭寶威自行販賣第二級毒品予證人劉民宗、陳美
    玉2次及證人劉民宗、黃聯彬2次。又於96年3 月8日下午4時
    30分許，在證人蕭寶威位於桃園縣中壢市○○街75巷9 號住
    處扣得之白色晶體17包，經送內政部警政署刑事警察局鑑定
    結果，均檢出第二級毒品甲基安非他命成分（驗餘淨重合計
    239.69公克，包裝塑膠袋總重約19.15公克），有該局96 年
    4月10日刑鑑字第0960040158號、96年7月26日刑鑑字第0960
    106954號鑑定書各1份附卷足憑（原審卷(二)第1-3頁），確為
    第二級毒品甲基安非他命無訛，另扣案之之分裝袋8 包、帳
    冊1本、聯絡簿1本及電子秤1 台，係證人蕭寶威所有，供其
    犯販賣第二級毒品罪所用之物，已據證人蕭寶威在前述其所
    涉販賣第二級毒品案件審理時供述明確，前開扣案毒品、物
    品，既非在被告住居所扣得，亦乏確切證據證明與被告有何
    關連，尚難以之逕為不利被告之認定。本件公訴人所提出關
    於被告與證人蕭寶威共同販賣第二級毒品予證人劉民宗、陳
    美玉、黃聯彬等人之證據，除證人蕭寶威前揭於檢察官訊問
    時之證述及前述扣案毒品、物品外，查無其他證據可資補強
    ，可知證人蕭寶威於檢察官訊問時所為之證述與事實相符，
    自難僅憑證人蕭寶威非無瑕疵可指之證述，即遽認被告確有
    前開販賣第二級毒品予證人劉民宗、陳美玉2 次及證人劉民
    宗、黃聯彬2次之犯行。
  (二)證人張桂榕於檢察官訊問時固證稱：「伊於95年3 月19日結
    婚後大約4、5月間第1 次跟被告購買35,000元，有1 次是96
    年除夕過年前，購買30,000元」云云；而證人古明昇於檢察
    官訊問時亦結證述：「伊自96年4 月開始向被告買安非他命
    ，最後1次係在被告入監前，共約買5、6次，每次買8.5克，
    約15,000元至16,000元」云云。惟按施用毒品者供述之憑信
    性本不及於一般人，關於其向某人購買毒品之供述，必須補
    強證據佐證，以擔保其供述之真實性，俾貫徹刑事訴訟無罪
    推定及嚴格證明之基本原則。所謂補強證據，係指其他有關
    證明該施用毒品者關於毒品交易供述真實性之相關證據而言
    ，必須與該「毒品交易」之供述，具有相當程度之關連性，
    足使一般人對該供述，並無合理懷疑存在，而得確信其為真
    實者，始當之。本件關於證人張桂榕、古明昇於檢察官訊問
    時所為之證述，有通訊監察譯文可資為補強證據，堪信為真
    實者，已據原審認定如前（詳前有罪部分之論述），至於其
    餘證述向被告購買第二級毒品之時間、交易情形，查無其他
    證據資料可佐，本院自難僅憑證人張桂榕、古明昇於檢察官
    訊問時之單一指述，即遽認被告尚有前揭販賣第二級毒品海
    洛因予證人張桂榕2次、證人古明昇3次之犯行。
  (三)又被告於警詢時固坦承：「伊自95年3 月份開始在桃園縣平
    鎮市、中壢市一帶販賣安非他命，購買毒品之人先以000000
    0000、0000000000、0000000000號電話跟伊聯絡，約定時間
    、地點後，伊再將毒品安非他命送過去交易。綽號「寶寶」
    、「二伯」、「康仔」、「弟弟」、「阿偉」、「耀宗」、
    「阿洲」、「小古」、「阿明」、「平哥」、「阿昌」、「
    小路」、「小陳」、「小胖」、「阿源」、「阿柱」、「阿
    志」等男子及「巧巧」、「阿妹」、「小敏」、「小萍」等
    女子都有向伊買過安非他命，伊販賣安非他命分三種重量，
    有1兩重賣60,000元，小41約8.5公克重賣25,000元，1 克重
    賣3,000 元，看購買毒品之人要多少，伊就給多少」等語（
    見同前偵卷(一)第4-7頁），惟被告對於前述綽號「寶寶」、
    「二伯」、「康仔」、「弟弟」、「阿偉」、「耀宗」、「
    阿洲」、「小古」、「阿明」、「平哥」、「阿昌」、「小
    路」、「小陳」、「小胖」、「阿源」、「阿柱」、「阿志
    」、「巧巧」、「阿妹」、「小敏」、「小萍」之人，其等
    真實姓名、年籍究竟為何，各與其等交易之時間、次數、數
    量、價格等交易重要事項，均付之闕如，雖經調查證據之結
    果，查知「寶寶」即證人蕭寶威、「小胖」即證人莊錦元、
    「小古」即證人古明昇，而可認定被告應有販賣第二級毒品
    予證人蕭寶威、莊錦元、古明昇等人，然販賣予證人蕭寶威
    部分，並不在本案起訴範圍（本案所起訴者係被告與證人蕭
    寶威共同販賣毒品予劉民宗、陳美玉2次，劉民宗、黃聯彬2
    次），而販賣予證人莊錦元、古明昇部分，亦綜合卷內證據
    認定如前，除此之外，公訴人提出之被告持用0000000000號
    行動電話通訊監察譯文，復查無與其他追加公訴意旨相符之
    通話內容，亦難以被告前揭警詢自白，遽認其曾於95年9 月
    間起至96年3 月7 日止，與證人蕭寶威共同販賣第二級毒品
    甲基安非他命予證人劉民宗、陳美玉2 次、劉民宗與黃聯彬
    2 次；又於95年7 月間、96年除夕過年前，販賣35,000元、
    30,000元之甲基安非他命與證人張桂榕；另於96年4月間至6
    月間，販賣3次各15,0000元之甲基安非他命予證人古明昇之
    犯行。
四、檢察官上訴意旨略以：「(一)證人古明昇於警詢中證稱：伊自
    96年4月間起，每隔1星期會向「阿豪」購買1 次安非他命，
    約購買5、6次安非他命，每次都購買41（8.5 克），價錢新
    臺幣16000元，最後一次向他購買是在96年6月底等語；又於
    偵訊中證稱：伊從96年4 月開始向「阿豪」買，共約買5、6
    次，每次約15000元至16000元，都在中壢市他家附近將毒品
    交付予伊等語，然證人於審理中卻改稱：伊未向被告購買安
    非他命，係請被告幫忙拿1、2次安非他命，警詢所言係警察
    要伊指認被告，偵訊所述係心情很糟所致等語，惟查，證人
    自96年4月起向被告購買安非他命約5、6次，每次約16000元
    等情節，業據證人於警詢及偵訊中所證述內容一致，且證人
    購買之時間、地點、次數及金錢均具體陳述，其次，證人古
    明昇係經由被告甲○○之通聯紀錄及譯文內容所得知，並經
    合法程序到案應訊，且證人非本案檢舉人，亦非與被告在同
    時地為警查獲，於證人身上亦無查獲安非他命等違禁物，證
    人豈會受警察影響而虛偽陳述，故證人於警詢時係基於其自
    由意志而陳述，實無誣指被告之可能，再者，證人於檢察官
    偵訊過程中，檢察官均再次告知證人相關權利及確認警詢筆
    錄之可信性，證人並無任何異議，故證人於警詢及偵訊中證
    述內容之可信性高。另證人於審理中不僅翻異前詞，並證稱
    ：伊不知道其在警詢中所述「41」「大41」之真實意義，然
    就證人與被告之通訊監察譯文觀之，被告與證人白96年6 月
    7 日起，多次提及「41」、相約地點及金錢等事項，倘證人
    未向被告購買安非他命，又為何掩飾其與被告之談話內容，
    是證人於審理中所證述之內容顯與事實不符，要難做為裁判
    基礎。本件被告自96年4月起，以16000元之代價，販售安非
    他命5 次予證人乙情，堪予認定。(二)證人張桂榕於警詢中證
    稱：伊自95年5月到96年6月24日，幾乎每個月都會向被告購
    買安非他命，最後一次是在96年6 月24日，在其住處樓下，
    向被告購買17500 元之安非他命等語；又於偵訊中證稱：伊
    於95年4、5月開始跟被告購買安非他命，幾乎每個月都會跟
    被告購買，伊記得95年3 月19日結婚後4、5月間第一次跟被
    告購買35000元，有一次跟被告購買3萬元，96年6 月24日最
    後一次跟被告購買157500元等語，是證人張桂榕向被告購買
    安非他命之次數、金錢等具體情節，證人於警詢及偵訊中所
    證述內容並無二致，其次，證人張桂榕係經由被告甲○○之
    通聯紀錄及譯文內容而循線查獲，並經合法程序到案應訊，
    且證人非本案檢舉人，亦非與被告在同時地為警查獲，於證
    人身上亦無查獲安非他命等違禁物，證人豈會受警察影響而
    虛偽陳述，故證人於警詢時係基於其自由意志而陳述，實無
    誣指被告之可能，再者，證人於檢察官偵訊過程中，檢察官
    均再次告知證人相關權利及確認警詢筆錄之可信性，證人並
    無任何異議，故證人於警詢及偵訊中證述內容之可信性高。
    另證人於審理中不僅翻異前詞，改稱：伊係一起出錢請被告
    幫伊拿安非他命，是跟被告合資購買等語，惟查張桂榕欲購
    買安非他命前，會先撥打電話予被告，跟被告說明所需之數
    量，被告從他處取得後，被告會送去張桂榕住處，張桂榕自
    被告手中取得安非他命，再將價金交付被告乙情，業據證人
    張桂榕於審理時證述明確，是由證人取得過程觀之，係以「
    一手交錢一手交貨」，直接向被告處取得安非他命之方式，
    且證人對購買者、購買單價及購買數量等細節均不知情，與
    常情相違，要難認具與被告合資購買，乃就證人就購買之情
    形等問題，多答稱「忘記了」，足見其於法院所供係迴護被
    告之詞，並就該被告有無販賣毒品部分為虛偽不實之陳述，
    自不足採信。(三)按共同正犯之所以應對其他共同正犯所實施
    之行為負其全部責任者，以就其行為有犯意之聯絡為限，若
    他犯所實施之行為，超越原計畫之範圍，而為其所難預見者
    ，則僅應就其所知之程度，令負責任，未可概以共同正犯論
    ，最高法院50年台上字第1060號著有判例可參。證人蕭寶威
    於警詢、偵訊中證稱：伊於95年9 月起，開始幫被告賣安非
    他命，被告有約定的客戶，會叫伊送過去，警方查扣之電話
    聯絡簿及帳冊內容是被告叫伊登記等，做為被告對帳之依據
    ，販賣所得都是被告所有，被告每次來收錢時會給伊3000元
    等語，足認被告提供安非他命，交由證人蕭寶威予以販售他
    人，雖被告未必知悉其所交付之安非他命究竟販售予何人，
    然被告明知其所交付之安非他命之目的係在販售他人，而證
    人對被告所交付之安非他命亦悉數對外販售，並未自行施用
    或轉讓他人，並未超脫被告主觀認知，故被告與證人共同販
    賣安非他命之犯意聯絡，應可認定。」云云。惟查：
  (一)同案蕭寶成雖於偵查中陳稱其與被告共同販賣安非他命予劉
    民宗、陳美玉、黃聯彬等情，惟上開陳述與其於審理中之證
    述情節不符，已見前述，且經警查獲之第二級毒品安非他命
    等物均在同案蕭寶成前揭住處起出，查無其他事證足證被告
    與同案蕭寶成有上述共同販賣安非他命予劉民宗等人之事實
    ，自難僅憑同案蕭寶成前後不一之指證，遽認被告有與同案
    蕭寶成共同販賣安非他命之犯行，從而同案蕭寶成上開偵查
    中之陳述，自不足為被告此部分犯行不利之論據。
  (二)證人古明昇於警詢之陳述，乃被告以外之人於審判外之陳述
    ，屬傳聞證據，因不符刑事訴訟法第159條之2 或同法第159
    條之3 之規定，自不具證據能力，已見前述，至證人古明昇
    於偵查中之證述，具證據能力，惟被告否認有此部分犯行，
    而證人古明昇所指證被告有此部分犯罪事實，並無通訊監察
    譯文或扣案之毒品安非他命、供販賣毒品安非他命所用之物
    可資佐證，且證人古明昇於審理中所為之證述，核與證人古
    明昇上開偵查中之證述並不相符，自難僅憑證人古明昇上開
    偵查中之證述遽認被告有此部分犯行。
  (三)證人張桂榕警詢中陳述，不具證據能力，而其於偵查中之證
    述與原審處理中之證述不符，已見前述，此外復查無其他證
    據足認被告有此部分犯行，自難僅憑證人張桂榕前後不一之
    偵查中指證，率認被告有此犯行。
    要之，檢察官上訴意旨，仍執陳詞，尚非可採。
五、綜上所述，本件追加起訴意旨認被告所涉前開販賣第二級毒
    品犯行之證據，顯尚未達於通常一般之人均不致有所懷疑，
    而得確信其為真實之程度。此外，復查無其他積極證據，足
    資證明被告確有公訴人所指之賣第二級毒品犯行（指本院論
    罪科刑外之其餘販賣第二級毒品犯行），既不能證明被告此
    部分之犯罪，被告此部分犯行，核屬不能證明。
六、原審因認被告此部分犯罪，均屬不能證明，而為無罪之諭知
    ，認事用法，核無不合，檢察官上訴意旨，仍執陳詞，任意
    指摘原判決此部分不當，求予撤銷改判，為無理由，應予駁
    回。
七、依本院調查證據結果，被告雖未與證人蕭寶威共同販賣第二
    級毒品，然證人蕭寶威販賣予證人劉民宗、陳美玉、黃聯彬
    等人之第二級毒品，係向被告所購買等情，業據證人蕭寶威
    結證明確，故被告另涉有販賣第二級毒品予證人蕭寶威之罪
    嫌，尚未提起公訴，應由檢察官另為適法之處置，附此敘明
    。
八、被告雖聲請再次傳訊證人莊錦元、古明昇、張桂榕，惟按證
    人已由法院合法訊問，且於訊問時予當事人詰問之機會，其
    陳述明確，別無訊問之必要者，不得再行傳喚，為刑事訴訟
    法第196 條所明文規定。查證人莊錦元、古明昇、張桂榕業
    經原審合法訊問，並予檢察官及被告辯護人交互詰問（原審
    卷(一)第107頁至第114頁、第158頁至第170頁），上開證人已
    陳述明確，別無訊問之必要，依上開規定，自不得再行傳喚
    ，被告上開聲請，於法不合，自應予駁回。
據上論斷，應依刑事訴訟法第368條，判決如主文。
本案經檢察官周誠南到庭執行職務。
中    華    民    國    97    年    12    月    2     日
                  刑事第三庭  審判長法  官  蔡秀雄
                                    法  官  謝靜恒
                                    法  官  許文章
以上正本證明與原本無異。
如不服本判決，應於收受送達後10日內向本院提出上訴書狀，其
未敘述上訴之理由者並得於提起上訴後10日內向本院補提理由書
（均須按他造當事人之人數附繕本）「切勿逕送上級法院」。
                                    書記官  蔡慧娟
中    華    民    國    97    年    12    月    2     日
附錄：本案論罪科刑法條全文
毒品危害防制條例第4條
製造、運輸、販賣第一級毒品者，處死刑或無期徒刑；處無期徒
刑者，得併科新臺幣1 千萬元以下罰金。
製造、運輸、販賣第二級毒品者，處無期徒刑或7 年以上有期徒
刑，得併科新臺幣7 百萬元以下罰金。
製造、運輸、販賣第三級毒品者，處5 年以上有期徒刑，得併科
新臺幣5 百萬元以下罰金。
製造、運輸、販賣第四級毒品者，處3 年以上10年以下有期徒刑
，得併科新臺幣3 百萬元以下罰金。
製造、運輸、販賣專供製造或施用毒品之器具者，處1 年以上 7
年以下有期徒刑，得併科新臺幣1 百萬元以下罰金。
前五項之未遂犯罰之。
附表：
┌──┬────────┬─────────────────┐
│編號│    犯罪事實    │       應處罪刑及宣告之從刑       │
├──┼────────┼─────────────────┤
│ 1  │事實欄一、(一)所示│甲○○共同販賣第二級毒品，累犯，處│
│    │犯罪事實        │有期徒刑柒年肆月。扣案之第二級毒品│
│    │                │甲基安非他命貳包（驗餘重量肆點捌玖│
│    │                │肆公克及壹點伍陸池公克）及扣案│
│    │                │陶瓷藥缽壹只內之微量第二級毒品甲基│
│    │                │安非他命粉末，均沒收銷燬之；扣案之│
│    │                │毒品甲基安非他命外包裝袋貳個、陶瓷│
│    │                │藥缽壹只、電子磅秤壹個、分裝袋壹佰│
│    │                │拾陸個，均沒收；未扣案搭配門號○九│
│    │                │00000000號使用之行動電話壹│
│    │                │支沒收，如全部或一部不能沒收時，追│
│    │                │徵其價額；未扣案之販賣第二級毒品所│
│    │                │得新臺幣仟元沒收，如全部或一部不│
│    │                │能沒收時，以其財產抵償之。        │
├──┼────────┼─────────────────┤
│ 2  │事實欄一、(二)所示│甲○○販賣第二級毒品，累犯，處有期│
│    │犯罪事實        │徒刑柒年陸月。未扣案搭配門號○九三│
│    │                │0000000號使用之行動電話壹支│
│    │                │沒收，如全部或一部不能沒收時，追徵│
│    │                │其價額；未扣案之販賣第二級毒品所得│
│    │                │新臺幣萬元沒收，如全部或一部不能│
│    │                │沒收時，以其財產抵償之。          │
├──┼────────┼─────────────────┤
│ 3  │事實欄一、(三)所示│甲○○共同販賣第二級毒品，累犯，處│
│    │犯罪事實        │有期徒刑柒年陸月。未扣案搭配門號○│
│    │                │九00000000號使用之行動電話│
│    │                │壹支沒收，如全部或一部不能沒收時，│
│    │                │追徵其價額；未扣案之販賣第二級毒品│
│    │                │所得新臺幣壹萬伍仟元沒收，如全部或│
│    │                │一部不能沒收時，以其財產抵償之。  │
├──┼────────┼─────────────────┤
│ 4  │事實欄一、(四)所示│甲○○販賣第二級毒品，累犯，處有期│
│    │犯罪事實        │徒刑柒年陸月。未扣案搭配門號○九三│
│    │                │0000000號使用之行動電話壹支│
│    │                │沒收，如全部或一部不能沒收時，追徵│
│    │                │其價額；未扣案之販賣第二級毒品所得│
│    │                │新臺幣壹萬柒仟伍佰元沒收，如全部或│
│    │                │一部不能沒收時，以其財產抵償之。  │
│    │                │                                  │
└──┴────────┴─────────────────┘


司法院資訊處製作；財團法人民間司法改革基金會備份。
